Brayan Almengor

Lic. Desarrollador de Software

Perfil profesional

Desarrollador Backend con experiencia en el desarrollo de aplicaciones API REST utilizando Java y Spring Boot, incluyendo autenticación con JWT. Cuento con sólidos conocimientos en el manejo de Docker para entornos DevOps, así como en tecnologías clave como Laravel y Angular. Tengo un enfoque orientado al diseño de soluciones escalables y eficientes, destacándome por mi capacidad de aprendizaje continuo y mi habilidad para el trabajo colaborativo.

Experiencia

Restaurant Menu Web - Desarrollador Backend

Septiembre 2024 – Diciembre 2024

Diseñé y desarrollé una plataforma web para la gestión de menús de restaurante, implementando una arquitectura robusta y escalable con Laravel. Integré funcionalidades avanzadas para la administración eficiente de categorías, platillos y pedidos, asegurando una experiencia de usuario fluida.

Portfolio Personal - Proyecto

Julio 2024 – Julio 2024

Desarrollé un portafolio web con **Astro**, HTML, CSS y JavaScript, logrando una interfaz moderna, intuitiva y responsiva, que destaca mis habilidades en desarrollo web y móvil.

Formación

Licenciatura de Desarrollo de Software, Universidad Tecnológica de Panamá

Abril 2021 - Presente

Bachiller de Comercio, Moisés Castillo Ocaña

Enero 2014 – Diciembre 2020

Cursos

Cursos de Udemy Cursos Platzi

■Referencias

Cyntia López (Gerente) de Super 99 6462-7698 Elizabeth Ureña 6303-0613

Datos personales

Arraiján
Panamá
6542-5634
brayanalmengor300@gmail.com
Links
Github
Portfolio

Idiomas

Español - Nativo

Inglés - Nivel A2